【裁判字號】    99,上易,52
【裁判日期】    990211
【裁判案由】    竊盜
【裁判全文】
臺灣高等法院高雄分院刑事判決          99年度上易字第52號
上  訴  人  臺灣高雄地方法院檢察署檢察官
上  訴  人  甲○○
即  被  告
上列上訴人等因被告竊盜案件，不服臺灣高雄地方法院98年度易
字第1223號中華民國98年11月30日第一審判決（起訴案號：臺灣
高雄地方法院檢察署98年度偵字第31084 號），提起上訴，本院
判決如下：
     主  文
上訴駁回。
     理  由
一、按上訴書狀應敘述具體理由；又第二審法院認為上訴書狀未
    敘述理由或上訴有刑事訴訟法第362 條前段之情形者，應以
    判決駁回之，同法第361 條第2 項、第367 條前段定有明文
    。而依法院辦理刑事訴訟案件應行注意事項第162 條規定：
    「……所稱具體理由，係指須就不服之判決為具體之指摘而
    言，如僅泛稱原判決認事用法不當或採證違法、判決不公等
    ，均非具體理由。……」亦即所謂具體理由，必係依據卷內
    既有訴訟資料或提出新事證，指摘或表明第一審判決有何採
    證認事、用法或量刑等足以影響判決本旨之不當或違法，而
    構成應予撤銷之具體事由，始克當之（例如：依憑證據法則
    具體指出所採證據何以不具證據能力，或依憑卷證資料，明
    確指出所為證據證明力之判斷如何違背經驗、論理法則）；
    倘僅泛言原判決認定事實錯誤、違背法令、量刑失之過重或
    輕縱，而未依上揭意旨指出具體事由，或形式上雖已指出具
    體事由，然該事由縱使屬實，亦不足以認為原判決有何不當
    或違法者（例如：對不具有調查必要性之證據，法院未依聲
    請調查亦未說明理由，或援用證據不當，但除去該證據仍應
    為同一事實之認定），皆難謂係具體理由，俾與第二審上訴
    制度旨在請求第二審法院撤銷、變更第一審不當或違法之判
    決，以實現個案救濟之立法目的相契合，並節制濫行上訴（
    最高法院97年度台上字第892 號判決意旨參照）。
二、經查，本案原判決以上訴人即被告甲○○竊盜罪，而判處有
    期徒刑6 月後，被告雖於民國98年12月15日上訴期間屆滿前
    提起上訴，並具上訴理由書，然上訴理由僅泛稱：被告竊盜
    機車非變賣金錢供己花用，請求從輕量刑云云，公訴人上訴
    意旨，亦僅泛稱：被告甫於98年5 月13日出獄，旋於同年10
    月4 日即任意偷竊他人機車，且未與被害人達成和解，顯見
    惡行非輕，原審量處有期徒刑6 月過輕云云，均未明確指出
    原審判決所為之判斷及量刑，有如何違背經驗、論理法則之
    處，亦即均未就原審之採證及判斷具體指出有何違背法令或
    不當之處，依上開說明，實難認本件被告及公訴人之上訴係
    上開法條所規定之具體理由，亦即被告及公訴人之上訴並未
    具體敘述原審判決有何違背法令或不當之處，且於上訴期間
    屆滿後之20日內（即99年1 月7 日以5 ），亦未補提上訴具
    體理由，依上開規定，顯屬違背法律上之程式，應由本院依
    同法第367 條前段、第372 條規定，不經言詞辯論判決如主
    文。
中    華    民    國    99    年    2    月    11    日
                  刑事第七庭    審判長法  官 莊飛宗
                                      法  官 蔡廣昇
                                      法  官 黃憲文
以上正本證明與原本無異。
本判決不得上訴。
中    華    民    國    99    年    2    月    11    日
                                      書記官 戴志穎

司法院資訊處製作；財團法人民間司法改革基金會備份。
